臺灣臺東地方法院刑事判決
110年度易字第155號
公  訴  人  臺灣臺東地方檢察署檢察官
被      告  呂東政


上列被告因竊盜案件，經檢察官提起公訴（110年度偵字第1870
號）後，於本院審理程序進行中，被告先就被訴事實為有罪之陳
述，經檢察官聲請改依協商程序而為判決，本院裁定進行協商程
序，判決如下：
    主  文
呂東政犯竊盜罪，累犯，處有期徒刑參月，如易科罰金，以新臺
幣壹仟元折算壹日。    
    犯罪事實及理由
一、本件犯罪事實及起訴法條經公訴人當庭更正，應更正記載為
    ：被告呂東政意圖為自己不法所有，基於竊盜犯意，於民國
    110年5月25日15時30分許，見吳金生位在臺東縣○○鄉○○村○○
    000○0號房屋係無人居住之空屋，遂騎乘車牌號碼000-000號
    普通重型機車前往，以不詳方式侵入該屋後，拆卸屋內之水
    龍頭4個竊取之，並竊取屋內吳金生所有之手套2雙、頭燈1
    個、剪刀1把（竊取之物均已發還），被告係犯刑法第320條
    第1項之竊盜罪；證據部分應補充被告於本院審理時之自白
    者外，其餘證據均同於檢察官起訴書之記載，茲均引用之（
    如附件）。
二、本件經檢察官與被告於審判外達成協商之合意且被告已認罪
    ，其合意內容為：被告犯竊盜罪，累犯，願受科刑及沒收之
    範圍有期徒刑3月，如易科罰金，以新臺幣（下同）1000元
    折算1日。經查，上開協商合意並無刑事訴訟法第455條之4
    第1項所列情形之一，檢察官聲請改依協商程序而為判決，
    本院爰不經言詞辯論，於協商合意範圍內為協商判決，合予
    敘明。
三、應適用之法條：刑事訴訟法第455條之2第1項、第455條之4
    第2項、第455條之8、第454條第2項，刑法第320條第1項、
    第47條第1項、第41條第1項前段，刑法施行法第1條之1第1
    項。
四、附記事項：
　㈠被告前因違反森林法、毒品危害防制條例等案件，分別經本
    院判決處有期徒刑1年（併科罰金31萬9500元）、8月，並裁
    定應執行有期徒刑1年6月，於105年12月5日執行完畢（不含
    罰金易服勞役部分），此有臺灣高等法院被告前案紀錄表附
    卷可參，其於該徒刑執行完畢後，5年以內故意再犯本件有
    期徒刑以上之罪，為累犯，且本件並無司法院大法官釋字第
    775號解釋所示罪刑不相當之情形，認檢察官與被告協商之
    結果適用刑法第47條累犯加重之規定並無不當。
  ㈡按犯罪所得已實際合法發還被害人者，不予宣告沒收或追徵
    ，刑法第38條之1第5項定有明文，查被告竊得之物，業已發
    還予告訴人吳金生，有贓物認領保管單在卷可參（偵卷第19
    頁），故不予宣告沒收。　　
五、本判決除有刑事訴訟法第455條之4第1項第1款、第2款、第4
    款、第6款、第7款所定情形之一，或違反同條第2項之規定
    者外，檢察官與被告均不得上訴。
六、如有前項得上訴之情形，得自收受判決送達之日起20日內，
    向本院提出上訴書狀，上訴於第二審法院。
七、本案經檢察官洪清秀到庭執行職務。
中　　華　　民　　國　　110 　年　　10　　月　　7 　　日
                  刑事第三庭  法  官  朱貴蘭
上正本係照原本作成。
本件不得上訴。但有刑事訴訟法第455條之4第1項第1款、第2款
、第4款、第6款、第7款所定情形，或協商判決違反同條第2項之
規定者，應於收受送達後20日內向本院提出上訴書狀，並應敘述
具體理由；如未敘述上訴理由者，應於上訴期間屆滿後20日內向
本院補提理由書（均須按他造當事人之人數附繕本）「切勿逕送
上級法院」。
中　　華　　民　　國　　110 　年　　10　　月　　7 　　日
                              書記官  邱仲騏
附錄論罪科刑法條： 
中華民國刑法第320條第1項
意圖為自己或第三人不法之所有，而竊取他人之動產者，為竊盜
罪，處5年以下有期徒刑、拘役或50萬元以下罰金。






附件：
臺灣臺東地方檢察署檢察官起訴書
                                     110年度偵字第1870號
　　被　　　告　呂東政　
上列被告因竊盜案件，已經偵查終結，認應提起公訴，茲將犯罪
事實及證據並所犯法條分敘如下：
　　　　犯罪事實
一、呂東政前因違反森林法等案件，經臺灣臺東地方法院以101
    年度訴字第14號判決判處有期徒刑1年確定，於民國106年3
    月19日執行完畢。詎猶不知悔改，意圖為自己不法所有，基
    於竊盜犯意，於110年5月25日15時30分許，見吳金生位在臺
    東縣○○鄉○○村○○000○0號房屋無人在內，遂攜帶客觀上足以
    對人之生命、身體產生危險，可供兇器使用之油壓剪、萬能
    扳手、剪刀各1把，騎乘車牌號碼000-000號普通重型機車前
    往，以不詳方式侵入該住宅後，拆卸屋內之水龍頭4個竊取
    之，並竊取屋內吳金生所有之手套2付、頭燈1個、可作兇器
    使用之剪刀1把（竊取之物均已發還）。呂東政得手後，欲
    離開時，因鄰居謝龍福查覺異狀，阻止呂東政騎乘機車離開
    ，並報警處理，為警當場扣得上開竊取之物，及呂東政所有
    之油壓剪、萬能扳手、剪刀各1把及頭燈1個、背包1個，始
    悉上情。
二、案經吳金生訴由臺東縣警察局臺東分局報告偵辦。
　　　　證據並所犯法條
一、證據清單及待證事實：
編號 證據名稱 待證事實 1 被告呂東政於警詢及偵查中之供述 坦承於上開時、地竊取水龍頭、手套、頭燈、剪刀等物，惟辯稱未攜帶油壓剪及萬能扳手等工具進入，水龍頭本來就在地上，並辯稱行竊房屋門未上鎖，且誤以為該房屋無人居住等語。 2 證人即告訴人吳金生於警詢中之證述 證明全部犯罪事實。並證稱遭竊之房屋為其戶籍地，偶爾會回去居住，門窗均有上鎖，遭竊水龍頭係遭被告拆卸等語。證明被告攜帶兇器進入住宅，並拆卸水龍頭後竊取之事實。 3 證人謝龍福於警詢中之證述 證明被告行竊後欲騎乘機車離去，遭證人謝龍福攔阻之經過。佐證被告竊取之物品。 4 臺東縣警察局臺東分局搜索扣押筆錄、扣押物品收據、扣押物品目錄表、贓物認領保管單、贓物照片 證明全部犯罪事實。 5 現場照片 佐證全部犯罪事實。 
二、核被告所為，係犯刑法第321條第1項第1款、第3款之攜帶兇
    器侵入住宅竊盜罪嫌。被告曾受有期徒刑執行完畢，有刑案
    資料查註紀錄表附卷可佐，其於5年內故意再犯本件有期徒
    刑以上之罪，為累犯，請依刑法第47條第1項規定及司法院
    大法官釋字第775號解釋意旨裁量是否加重其刑。扣案油壓
    剪、萬能扳手、剪刀各1把及頭燈1個、背包1個，為被告所
    有而供犯罪所用之物，請依刑法第38條第2項宣告沒收。被
    告竊取之水龍頭4個、手套2付、頭燈1個、剪刀1把，均已發
    還告訴人，爰不聲請沒收，附此敘明。
三、依刑事訴訟法第251條第1項提起公訴。
　　此　致
臺灣臺東地方法院
中　　華　　民　　國　 110　　年　　6 　　月　　14　　日
                               檢  察  官    謝慧中
本件證明與原本無異
中　　華　　民　　國　 110　　年　　7 　　月　　1 　　日
                               書  記  官    廖承志 
附錄本案所犯法條全文 
中華民國刑法第321條
犯前條第 1 項、第 2 項之罪而有下列情形之一者，處 6 月以
上 5 年以下有期徒刑，得併科 50 萬元以下罰金：
一、侵入住宅或有人居住之建築物、船艦或隱匿其內而犯之。
二、毀越門窗、牆垣或其他安全設備而犯之。
三、攜帶兇器而犯之。
四、結夥三人以上而犯之。
五、乘火災、水災或其他災害之際而犯之。
六、在車站、港埠、航空站或其他供水、陸、空公眾運輸之舟、
    車、航空機內而犯之。
前項之未遂犯罰之。